【裁判字號】    99,上訴,942
【裁判日期】    990423
【裁判案由】    違反藥事法等
【裁判全文】
臺灣高等法院刑事判決                 99年度上訴字第942號
上  訴  人
即  被  告  甲○○
上列上訴人因違反藥事法等案件，不服臺灣桃園地方法院98年度
審訴字第2712號，中華民國98年12月31日第一審判決（起訴案號
：臺灣桃園地方法院檢察署98年度偵字第7006號、98年度毒偵字
第1432號、第2346號），提起上訴，本院判決如下：
    主  文
上訴駁回。
    理  由
一、按不服地方法院之第一審判決而上訴者，應向管轄第二審之
    高等法院為之。上訴書狀應敘述具體理由。上訴書狀未敘述
    上訴理由者，應於上訴期間屆滿後20日內補提理由書於原審
    法院，逾期未補提者，原審法院應定期間先命補正。第二審
    法院認為上訴書狀未敘述理由或上訴有第362條前段之情形
    者，應以判決駁回之，但其情形可以補正而未經原審法院命
    其補正者，審判長應定期間先命補正。刑事訴訟法第361條
    、第367條分別定有明文。所謂不服第一審判決之具體理由
    ，係指依據卷內訴訟資料，具體指摘第一審判決關於認定事
    實、適用法律及量刑等項，有違法或不當之情形而言，此為
    提起第二審上訴之法定要件。倘上訴人之上訴書狀或補提之
    上訴理由書，雖有敘述上訴理由，惟並未具體敘述第一審判
    決有上述違法、不當情形，即與未敘述具體理由無異，所為
    上訴，即不符合上訴之法定要件。
二、經查：
  (一)本件原判決以上訴人即被告甲○○於警詢、偵訊及原法院審
    理時之自白、證人SANGSAART CHAWEEWAN（中文姓名陳敏華
    ，下稱陳敏華）於警詢、偵訊時之證述，及詮昕科技股份有
    限公司濫用藥物尿液檢驗報告暨新竹縣政府警察局竹北分局
    毒品犯罪嫌疑人尿液採驗作業管制紀錄、台灣檢驗科技股份
    有限公司濫用藥物檢驗報告暨桃園縣政府警察局楊梅分局被
    採尿人尿液暨毒品真實姓名與編號對照表，與扣案之沾殘甲
    基安非他命殘渣袋1個、安非他命吸食器1組、安非他命鏟管
    1個及玻璃球1支等為據，認定被告確有2次施用第二級毒品
    甲基安非他命、無償轉讓甲基安非他命予陳敏華施用及偽證
    等犯行，均為累犯，而分別量處有期徒刑4月、4月、6月及6
    月，定應執行為有期徒刑1年2月。從形式上審查，其採證認
    事及用法，並未違反法令，或悖離經驗法則、論理法則，量
    刑亦屬允當。
  (二)被告上訴意旨謂：被告於偵查及審判中均自白犯行，偽證罪
    部分應依刑法第172條規定減輕其刑，又其女友陳敏華係自
    行拿取其未食用完之毒品殘渣來吸食，並非被告直接給與，
    亦非其直接或間接以無償方式轉讓等語。
  (三)按量刑輕重，係屬事實審法院得依職權自由裁量之事項，苟
    其量刑已以行為人之責任為基礎，並斟酌刑法第57條各款所
    列情狀，而未逾越法定刑度或有濫用權限情事，即不得任意
    指為違法（最高法院74年臺上字第5236號判例、75年臺上字
    第7033號判例意旨參照）。本件原判決已詳敘認定被告犯行
    所依憑之證據及理由，於理由欄並載明「被告於所虛偽陳述
    之98年度偵字第6236號案件尚在檢察官偵查階段中即自白，
    有臺灣桃園地方法院檢察署民國98年4月3日檢察官詢問筆錄
    1份在卷可稽，係於所虛偽陳述之案件裁判確定前自白，依
    刑法第172條之規定，應減輕其刑」，而對於被告2次施用第
    二級毒品甲基安非他命、轉讓甲基安非他命及偽證等犯行分
    別量處有期徒刑4月、4月、6月及6月，定應執行為有期徒刑
    1年2月。經核原審就刑罰裁量職權之行使，既未逾越法定刑
    度，亦未濫用自由裁量之權限。上訴意旨僅空言否認轉讓禁
    藥部分之犯罪，復未具體指摘原審判決關於認定事實、適用
    法律及量刑等事項，究竟有何違法或不當之具體情形。揆諸
    上開說明，本件上訴未敘述具體理由，屬不合法律上之程式
    ，應予駁回，並不經言詞辯論為之。
據上論斷，依刑事訴訟法第367條前段、第372條，判決如主文。
中    華    民    國    99    年    4     月    23    日
                 刑事第十三庭  審判長法  官  曾德水
                                     法  官  陳恆寬
                                     法  官  崔玲琦
以上正本證明與原本無異。
轉讓禁藥、偽證部分，如不服本判決，應於收受送達後10日內向
本院提出上訴書狀，其未敘述上訴之理由者並得於提起上訴後10
日內向本院補提理由書（均須按他造當事人之人數附繕本）「切
勿逕送上級法院」。
施用第二級毒品部分，不得上訴。
                                     書記官  馬佳瑩
中    華    民    國    99    年    4     月    26    日

司法院資訊處製作；財團法人民間司法改革基金會備份。
